ACORDAO-COMPLETO-2466211

ACÓRDÃO 5399/2021 ATA 9/2021 - PRIMEIRA CÂMARA

VISTOS, relatados e discutidos estes autos, que tratam de embargos de declaração opostos em face do Acórdão 1759/2021-TCU-Primeira Câmara;
ACORDAM os ministros do Tribunal de Contas da União, reunidos em Sessão da 1ª Câmara, ante as razões expostas pelo relator e com fundamento nos arts. 34 da Lei 8.443/1992, em:
9.1. conhecer dos presentes embargos para, no mérito, rejeitá-los;
9.2. encaminhar cópia desta deliberação ao embargante e ao Tribunal Regional do Trabalho da 12ª Região/SC.

Embargos de declaração em aposentadoria.

Primeira Câmara

3. Interessados/Responsáveis/Recorrentes:
3.1. Interessado: Mario Sergio Kumlehn (XXX.900.519-XX)
3.2. Recorrente: Mario Sergio Kumlehn (XXX.900.519-XX).

13.1. Ministros presentes: Benjamin Zymler (na Presidência), Walton Alencar Rodrigues (Relator) e Jorge Oliveira.
13.2. Ministro-Substituto convocado: Marcos Bemquerer Costa.
13.3. Ministros-Substitutos presentes: Augusto Sherman Cavalcanti e Weder de Oliveira.

MÁRIO SÉRGIO KUMLEHN

WALTON ALENCAR RODRIGUES

Ministro Walton Alencar Rodrigues.

Trata-se de embargos de declaração opostos por Mario Sérgio Kumlhehn, contra o Acórdão 1759/2021-TCU-Primeira Câmara.
Por meio do acórdão embargado, este Colegiado negou provimento ao pedido de reexame interposto em face do Acórdão 8382/2020-TCU-Primeira Câmara, da relatoria do E. Ministro Benjamin Zymler, que julgou ilegal o ato de aposentaria do interessado, em razão de conter a incorporação indevida da parcela denominada opção.
Afirma o embargante que o Acórdão 1759/2021-TCU-Primeira Câmara conteria suposta omissão, decorrente da ausência de enfrentamento da alegação do então recorrente no sentido de que este Tribunal:
deve observância aos arts. 23 e 24 da LINDB, na redação dada com a edição da Lei 13.655/2018, na medida em que o art. 23 daquela norma expressamente determinou que "a decisão administrativa, controladora ou judicial que estabelecer interpretação ou orientação nova sobre norma de conteúdo indeterminado, impondo novo dever ou novo condicionamento de direito, deverá prever regime de transição quando indispensável para que o novo dever ou condicionamento de direito seja cumprido de modo proporcional, equânime e eficiente e sem prejuízo aos interesses gerais".

8.1. Representação Legal: Pedro Mauricio Pita da Silva Machado (24.372/OAB-RS, 12.391A/OAB-SC, 29.543/OAB-DF).

Procurador Sergio Ricardo Costa Caribé.

EMBARGOS DE DECLARAÇÃO. APOSENTADORIA. ILEGALIDADE. NEGATIVA DE REGISTRO. DETERMINAÇÃO PARA SUSPENSÃO DO PAGAMENTO IRREGULAR. CONHECIMENTO DOS EMBARGOS. INEXISTÊNCIA DA OMISSÃO APONTADA. REJEIÇÃO. CIÊNCIA.

APOSENTADORIA (APOS)

Secretaria de Recursos (Serur); Secretaria de Fiscalização de Integridade de Atos e Pagamentos de Pessoal e de Benefícios Sociais (Sefip).

Conheço dos embargos de declaração opostos por Mario Sérgio Kumlhehn, contra o Acórdão 1759/2021-TCU-Primeira Câmara, por atender os requisitos atinentes à espécie.
Mediante o acórdão embargado, este Colegiado negou provimento ao pedido de reexame interposto em face do Acórdão 8382/2020-TCU-Primeira Câmara, da Relatoria do E. Ministro Benjamin Zymler, que julgou ilegal o ato de aposentaria do interessado, em razão de os respectivos proventos conterem a incorporação indevida da parcela denominada opção.
Consoante demonstrado no Relatório, o embargante aponta suposta omissão decorrente do fato de, ao proferir o acórdão embargado, este Tribunal não ter enfrentado a alegação recursal de que não teria sido observado o disposto nos artigos 23 e 24 da Lei de Introdução às Normas do Direito Brasileiro (LINDB) , que tratam de regras atinentes às decisões que estabelecem nova interpretação de dispositivo legal ou normativo.
Inexiste tal omissão, porquanto, no voto que deu azo ao acórdão ora embargado, deixei devidamente esclarecidas as razões que me levaram ao entendimento de que o Acórdão 8382/2020-TCU-Primeira Câmara não incorreu na aplicação retroativa de nova interpretação das normas que regem a matéria.
Isto posto, considerando que a via estreita dos embargos não se presta à rediscussão de questão apreciada cujo desfecho não satisfez os interesses do embargante, rejeito os presentes embargos.
Voto, pois, no sentido de que o Tribunal acolha a minuta de voto que submeto à deliberação deste Colegiado.
TCU, Sala das Sessões Ministro Luciano Brandão Alves de Souza, em 30 de março de 2021.
WALTON ALENCAR RODRIGUES 
Relator